【裁判字號】    88,上易,2181
【裁判日期】    890118
【裁判案由】    違反動產擔保交易法
【裁判全文】
臺灣高等法院臺南分院刑事判決          八十八年度上易字第二一八一號    Ｃ
      上  訴  人
      即  被  告  甲  ○  ○
右上訴人因動產擔保交易法案件，不服臺灣臺南地方法院八十八年度易字第一九二一
號中華民國八十八年十月十三日第一審判決（起訴案號：臺灣臺南地方法院檢察署八
十八年度偵字第七一三五號），提起上訴，本院判決如左：
      主      文
上訴駁回。
      事      實
一、甲○○於民國（下同）八十七年五月十五日，依動產擔保交易法附條件買賣之規
    定，以分期付款方式向南陽實業股份有限公司（下稱南陽公司）購買三陽牌、車
    牌號碼為Ｄ三－七二七一號之自用小客車一輛而為動產擔保交易之債務人，雙方
    約定分期價款總價為新臺幣（下同）七十四萬七千六百四十八元，除頭期款十一
    萬八千元外，餘額自八十七年六月十六日起至九十年五月十六日止，分三十六期
    給付，每期繳款金額為二萬零七百六十八元，在買受人未繳清全部價款前，出賣
    人仍保有標的物所有權，買受人僅得以善良管理人之注意義務占有使用，且需將
    標的物即車輛存放於臺南縣永康市○○路二十二號十五樓之一處，不得把標的物
    遷移、出賣、移轉、抵押或為其他處分。詎甲○○在取得標的物即前開車輛後竟
    意圖為自己不法之利益，僅給付一期之款項後即未再付款，且於八十七年六月間
    將該車輛遷移至其他處所而未告知南陽公司，並將上開車輛典當，致南陽公司追
    索無著，足生損害於債權人南陽公司。
二、案經被害人南陽公司訴請臺灣臺南地方法院檢察署檢察官偵查起訴。
      理      由
一、訊據上訴人即被告甲○○固對於右揭時地向南陽公司購買上開車輛，僅繳付一期
    分期款項，並於八十七年六月間將上開車輛遷移他處，之後並將車子典當等事實
    坦承不諱，惟矢口否認有何違反動產擔保交易法之犯行，並辯稱：伊於八十七年
    六月間搬家時曾將此事告知南陽公司之業務代表，只是搬過去後未再告知詳細地
    址，對所欠金額亦不清楚，伊不是故意賴債云云。經查：右揭事實業據被害人南
    陽公司職員方靖雯、毛承豪分別於偵查中或原審審理時證述綦詳，並有附條件買
    賣契約書、動產擔保交易附條件買賣設定登記申請書、經濟部公司執照及存證信
    函各一份在卷可稽，而被告所辯將上開車輛自約定放置地點遷移時，曾告知南陽
    公司人員等語縱係為真，然其當時並未告知詳細地址等情，復為被告所不否認，
    則在被害人不知被告確實去處而無從行使權利之情形下，自難謂被告與被害人間
    已就上開車輛之新放置地點達成合意而認被告不具為自己不法利益之意圖至明，
    其私自將該車輛遷移，自有違上開動產擔保交易法附條件買賣契約之約定。是以
    被告上開所辯不足為採，本件事證已臻明確，被告犯行應堪認定。
二、核被告甲○○所為，係犯動產擔保交易法第三十八條之罪。原審認被告之罪證明
    確，因予適用動產擔保交易法第三十八條，刑法第十一條前段、第四十一條，罰
    金罰鍰提高標準條例第一條前段、第二條等規定，並審酌被告之素行、犯罪之動
    機、目的、手段、所生危害、犯罪後態度等一切情狀，量處被告有期徒刑四月，
    並諭知如易科罰金以三百元折算一日之標準。本院經核原判決認事用法及量刑，
    俱無不合。被告上訴意旨否認犯罪而指摘原判決有不當之處，為無理由，應予駁
    回。
據上論斷，應依刑事訴訟法第三百六十八條，判決如主文。
本案經檢察官曾顯智到庭執行職務。
中    華    民    國      八十九      年      一      月      十八      日
                                  臺灣高等法院臺南分院刑事第一庭
                                      審判長法官  鄭    文    肅
                                            法官  楊    明    章
                                            法官  王    浦    傑
右正本證明與原本無異。
不得上訴。
                                      法院書記官  張    清    良
中    華    民    國      八十九      年      一      月     二十       日
附錄法條：
動產擔保交易法：動產擔保交易之債務人，意圖不法之利益，將標的物遷移、出賣、
                出質、移轉、抵押或為其他處分，致生損害於債權人者，處三年以
                下有期徒刑、拘役或科或併科六千元以下之罰金。


司法院資訊處製作；財團法人民間司法改革基金會備份。
